【裁判字號】    97,上訴,5132
【裁判日期】    971117
【裁判案由】    偽造文書等
【裁判全文】
臺灣高等法院刑事判決                97年度上訴字第5132號
上  訴  人
即  被  告  甲○○
選任辯護人  金學坪  律師
            簡欣儀  律師
上列上訴人因違反護照條例等案件，不服臺灣桃園地方法院96年
度審訴字第1087號，中華民國97年6月6日第一審判決（起訴案號
：臺灣桃園地方法院檢察署95年度偵字第8533號、第16878號、
第24008號，移送併辦案號：同署96年度偵字第15596號、97年度
偵字第4737號），提起上訴，本院判決如下：
    主  文
上訴駁回。
    理  由
一、依刑事訴訟法第350條、第361條、第362條、第367條規定，
    不服地方法院之第一審判決而上訴者，須提出上訴書狀，並
    應敘明具體理由，為上訴必備之程式；其所提出之書狀未敘
    述上訴理由，或僅曾以言詞陳述上訴理由者，均應於上述期
    間屆滿後20日內補提理由書於第一審法院。第一審法院經形
    式審查，認逾期未補提上訴理由者，應定期間先命補正；逾
    期未補正者，為上訴不合法律上之程式，應以裁定駁回。倘
    已提出上訴理由，但所提非屬具體理由者，則由第二審法院
    以上訴不合法律上之程式，判決駁回。而所謂具體理由，必
    係依據卷內既有訴訟資料或提出新事證，指摘或表明第一審
    判決有何採證認事、用法或量刑等足以影響判決本旨之不當
    或違法，而構成應予撤銷之具體事由，始克當之（例如：依
    憑證據法則具體指出所採證據何以不具證據能力，或依憑卷
    證資料，明確指出所為證據證明力之判斷如何違背經驗、論
    理法則）；倘僅泛言原判決認定事實錯誤、違背法令、量刑
    失之過重過輕微，而未依上揭意旨指出具體事由，或形式上
    雖已指出具體事由，然該事由縱使屬實，亦不足以認為原判
    決有何不當或違法者（例如：對不具有調查必要性之證據，
    法院未依聲請調查亦未說明理由，或援用證據不當，但除去
    該證據仍應為同一事實之認定），皆難謂係具體理由，俾與
    第二審上訴制度旨在請求第二審法院撤銷、變更第一審不當
    或違法之判決，以實現個案救濟之立法目的相契合，並節制
    濫行上訴（ 最高法院97年度台上字第892號判決意旨參照 ）
    。又觀諸刑事訴訟法第361條修正之立法說明三，謂「 原審
    法院對上訴書狀有無記載理由，應為形式上之審查，認有欠
    缺，且未據上訴人自行補正者，應定期間先命補正，爰於第
    三項後段明定。至上訴理由是否具體，係第二審法院審查範
    圍，不在命補正之列」，故修正後該規定所指應由第一審法
    院先命補正之「上訴書狀未敘述理由」，係指上訴書狀僅聲
    明對原判決不服，就不服理由未為任何敘述，自形式上觀察
    ，可認係未提出上訴理由之情形而言，若上訴書狀對不服之
    理由已有所敘述，僅敘述不具體者，究有別於「未敘述理由
    」，自不生應依該規定命補正之問題。同此旨趣，刑事訴訟
    法第367條增列為不合法情形之 「上訴書狀未敘述理由」者
    ，亦應採相同解釋。又上訴書狀已敘述上訴理由，但所述不
    「具體」者，雖非「上訴書狀未敘述理由」一語涵攝之範圍
    ，然既不符合「上訴書狀應敘述『具體』理由」之規定，仍
    屬上訴「不合法律上之程式」，且依上開立法說明，此類不
    合法，不在得補正之列，法院自毋庸命補正；而由第二審法
    院逕認上訴不合法，以判決駁回（ 最高法院 97年台上字第
    892 號、97年度台上字第3599號、97年台上字第3889號判決
    意旨參照）。
二、本件原審經審理結果，認為上訴人即被告甲○○與真實姓名
    、年籍不詳綽號「小王」之成年人等人，為謀不法利益，自
    民國94年10月間起，共組人蛇集團，合謀以交付變造護照、
    登機證等證件之方式，俾掩護大陸地區人民自他國搭機至臺
    灣轉機後，順利偷渡至美國，上訴人等人遂基於共同行使變
    造護照、在機場以交付該護照及登機證之方法，利用航空器
    運送非運送契約應載之大陸地區人民至他國，以及行使偽造
    之出境查驗戳記之公文書之概括犯意聯絡，而先後連續為下
    列行為：(一)於94年10月25日，由一姓名、年籍不詳自稱「劉
    先生」之男子，向位在臺北市○○○路○段112號6樓之1「
    向陽國際旅行社有限公司」（下稱向陽旅行社），訂購聯合
    航空公司 UA890號班機於94年10月31日飛往美國洛杉磯之機
    票 2張，並於同年月28日，由上訴人前往向陽旅行社取票後
    ，上訴人即於同年10月31日上午 9時許駕車搭載與其有犯意
    聯絡之 2名真實姓名、年籍均不詳之大陸地區成年男子，共
    同至臺灣桃園國際機場（下稱桃園機場）第二航廈後，再由
    該 2名大陸地區男子分持其等以不詳方式取得如附表一所示
    之變造中華民國護照，向聯合航空公司 3號櫃檯之櫃檯人員
    李如娟出示行使以辦理劃位及領取登機證，均足以生損害於
    我國外交部領事事務局對於護照管理之正確性、入出境管理
    機關對於國人入出境管理之正確性及呂儒潭、劉真成，惟為
    李如娟發覺有異而當場識破並報警處理，該 2名大陸籍男子
    迅即趁隙逃逸，而為隨後趕往現場處理之警員，在前開處所
    扣得如附表一所示業經變造之中華民國護照 2本。嗣經警循
    線於95年3月28日下午1時許通知上訴人到案說明，始查悉上
    情。(二)於95年間，上訴人並與林政廷（未到案）商議，由林
    政廷負責找尋及帶領願意配合至桃園機場航空公司櫃檯辦理
    劃位，並交付所取得赴美國之登機證予上訴人及其所屬人蛇
    集團使用之人，議定後林政廷遂於95年2月初，以新臺幣（
    下同）15,000元至20,000元不等之代價，誘使李念祖同意在
    機場以交付前往美國登機證之方式，利用航空器運送非運送
    契約應載之人偷渡至美國，其等三人遂共同基於在機場以交
    付該登機證之方法，利用航空器運送非運送契約應載之大陸
    地區人民至他國之概括犯意聯絡，於同年 2月18日，由李念
    祖持其本人之護照，至桃園機場第二航廈中華航空股份有限
    公司（下稱中華航空公司）櫃檯辦理劃位取得如附表五編號
    2 所示赴美國洛杉磯之登機證後，即交予林政廷，再由林政
    廷轉交予上訴人後，上訴人旋持於不詳時地利用不知情之刻
    印業者偽造之「內政部警政署入出境證照查驗隊之出境章」
    ，將該出境章戳1枚蓋用於上揭登機證背面，表示桃園機場
    之證照查驗隊人員已查驗核對護照與登機證持有人之身分確
    為「李念祖」無誤而准予出境，上訴人以此方式偽造該准予
    出境之準公文書後，隨即將該登機證轉交予與其有犯意聯絡
    之不詳姓名人蛇集團成員後，由該人蛇集團成員將前開登機
    證交予過境等待轉機之大陸地區女子陳秀蘭，並在陳秀蘭所
    持如附表五編號1所示變造之中華民國護照（ 該護照為邱博
    秋所有，於94年 8月初某日，在臺灣地區某不詳處所轉交予
    姓名、年籍均不詳綽號「阿祥」之成年男子後，由「阿祥」
    所屬之人蛇集團成員，將貼有邱博秋相片之基本資料頁整頁
    除去後，換成姓名為「李念詛」、貼有「陳秀蘭」照片之基
    本資料頁整頁）內蓋用前揭偽造之「內政部警政署入出境證
    照查驗隊出境章 」1枚，表示桃園機場之證照查驗隊人員已
    查驗核對護照與登機證持有人之身分確為「李念詛」無誤而
    准予出境，而以此非法方式運送非航空運送契約應載之大陸
    地區女子陳秀蘭偷渡至美國，均足生損害於我國入出境管理
    機關對於人民入出境管理及中華航空公司對於運送旅客管理
    之正確性。嗣陳秀蘭持前開變造之中華民國護照及登機證，
    至桃園機場第二航廈D5登機門前時，為警當場查獲始未得逞
    ，並扣得前開經變造之中華民國護照及登機證（如附表五編
    號1至2所示），始為警循線查悉上情。(三)於94年11月間某日
    至95年 3月間某日，林政廷另徵得吳濟賢、蔡明崇之同意以
    5,000元至 20,000元不等之代價，負責以在機場交付前往美
    國登機證之方式，利用航空器運送非運送契約應載之人偷渡
    至美國，上訴人則誘使陳修得一同為上開犯行，吳濟賢、蔡
    明崇、陳修得遂分別與林政廷、上訴人共同基於在機場交付
    登機證之方法，利用航空器運送非運送契約應載之大陸地區
    人民至美國之概括犯意聯絡；另李念祖則承前概括犯意並與
    上訴人共同基於藉由行使變造護照取得並交付登機證之方式
    ，俾掩護大陸地區人民非法偷渡至美國之概括犯意聯絡，於
    95年3月9日，由上訴人駕駛車牌 4888-LP號自用小客車搭載
    林政廷、吳濟賢及李念祖等人，陳修得、蔡明崇則另搭乘統
    聯客運，分別至桃園機場第二航廈後，再由李念祖持如附表
    五編號3所示變造之中華民國護照（ 該護照上李念祖之照片
    及基本資料，為李念祖提供予上訴人所屬人蛇集團成員，該
    集團遂將張坤保所有，而於94年 8月16日遺失之中華民國護
    照內，貼有張坤保相片之基本資料頁整頁除去後換成貼有李
    念祖相片而姓名為「李念祖」之基本資料頁整頁），林政廷
    、吳濟賢、蔡明崇、陳修得分別持其本人之護照，各自到中
    華航空公司櫃檯辦理劃位取得如附表六編號1至5所示中華航
    空公司 CI002號班機赴美國夏威夷之登機證後，李念祖、吳
    濟賢、蔡明崇等人旋將其 3人所取得之登機證交付予林政廷
    ，由林政廷連同其所取得之登機證一併交付予上訴人，而陳
    修得則以不詳方式將其所取得之登機證交付予上訴人後，另
    由上訴人分別在前開 5張登機證背面蓋用前揭偽造之「內政
    部警政署入出境證照查驗隊出境章 」之章戳各1枚，表示桃
    園機場之證照查驗隊人員已查驗核對護照與登機證持有人之
    身分確為「李念祖」、「林政廷」、「吳濟賢」、「蔡明崇
    」、「陳修得」無誤而准予出境，以此方式偽造該准予出境
    之準公文書後，再以不詳方式分別將上開登機證交予過境等
    待轉機之大陸地區人民 LIN/ RONG、GAO/QU YING、LI/DAN
    、LI/SUYU及CHEN/PAOZHENG 等5人使用，以此非法方式運送
    非航空運送契約應載之前開大陸地區人民共 5人偷渡至美國
    夏威夷，均足生損害於張坤保、我國入出境管理機關對於人
    民入出境管理及中華航空公司對於運送旅客管理之正確性。
    嗣上開大陸地區人民於入境美國夏威夷時，經美國夏威夷移
    民官員查獲，而查悉上情，並為警扣得前開張坤保所有業經
    變造之中華民國護照1本（如附表五編號3所示，該護照為95
    年 4月18日李念祖經警通知到案說明時主動交出）。(四)吳濟
    賢及林政廷二人承前概括犯意，另分別與上訴人以藉由行使
    變造護照取得登機證之方式，俾掩護大陸地區人民非法偷渡
    至美國之概括犯意聯絡，李念祖則與上訴人承前概括犯意聯
    絡，於95年 3月23日中午，吳濟賢、林政廷、李念祖、郭詠
    珊等人均自高雄市火車站搭乘統聯客運，至臺中市統聯客運
    之朝馬總站與上訴人、陳正雄會合後，由上訴人轉交由「小
    王」所交予之中華航空公司CI008號班機於95年3月23日飛往
    美國洛杉磯之機票及如附表二所示變造之中華民國護照 4本
    （均未扣案，各該護照上之照片，為林政廷、李念祖、吳濟
    賢、郭詠珊等人提供予上訴人所屬人蛇集團成員變造使用 ）
    後，上訴人隨即駕車搭載林政廷、吳濟賢、郭詠珊及陳正雄
    ，李念祖則自行搭乘統聯客運，分別前往桃園國際機場第二
    航廈，嗣於同日晚間 8時50分許，林政廷、李念祖、吳濟賢
    及郭詠珊即分別持如附表所示署名為馬韻昇、蘇俊銘、嚴承
    澤、李明珠之變造中華民國護照，而陳正雄則持其本人之護
    照，各自前往中華航空公司櫃檯辦理報到劃位並取得如附表
    五編號5及如附表六編號6至9所示登機證共5張，李念祖等四
    人於取得登機證後旋交付予林政廷，並由林政廷連同自己冒
    名取得之登機證一併轉交予上訴人，上訴人隨即在第二航廈
    入境大廳新東陽商店對面廁所內將前開5張登機證轉交予「
    小王」，由「小王」在前揭登機證背面，蓋用前揭偽造之「
    內政部警政署入出境證照查驗隊出境章」之章戳各1枚，表
    示桃園機場之證照查驗隊人員已查驗核對護照與登機證持有
    人之身分確為如附表二所示「馬韻昇」等人無誤而准予出境
    ，以此方式偽造該准予出境之準公文書後，隨即將如附表五
    編號5所示署名為SU CHUNMING（蘇俊銘）之登機證轉交予大
    陸地區女子高秋安，並在高秋安所持如附表五編號 4所示變
    造之中華民國護照（該護照為高秋安在泰國曼谷所取得，為
    邱榮夫所有，經不詳人士將貼有邱榮夫相片之整頁除去後，
    換成姓名為「蘇郡茗」、貼有「高秋安」照片之整頁）內，
    蓋用前揭偽造之「內政部警政署入出境證照查驗隊出境章」
    1 枚，而以此非法方式運送非航空運送契約應載之大陸地區
    人民高秋安偷渡至美國，而其餘4張登記證（如附表六編號6
    至編號9所示 ）則交予姓名、年籍均不詳之大陸地區成年人
    ，而供其等登機檢查轉赴美國洛杉磯之用，以此交付登機證
    之方式利用航空器運送非運送契約應載之人士前往美國洛杉
    磯，而均足生損害於我國入出境管理機關對於人民入出境管
    理及中華航空公司對於運送旅客管理之正確性。嗣高秋安持
    上開蓋有偽造出境查驗章之登機證及變造護照，欲由第二航
    廈D4登機門搭乘 CI008號班機偷渡赴美時，為警當場查獲，
    並扣得前開經變造之中華民國護照1本及登機證1張（如附表
    五編號4至5所示），始循線查悉上情。(五)李念祖、吳濟賢、
    林政廷分別與上訴人承前概括犯意聯絡，於95年 4月10日凌
    晨0時許，李念祖等3人一同自高雄市火車站搭乘統聯客運至
    臺中市統聯客運朝馬總站與上訴人會合，由上訴人駕車搭載
    林政廷、李念袓及吳濟賢前往桃園機場第一航廈，並轉交由
    「小王」所交予之西北航空股份有限公司（下稱西北航空公
    司）NW070號班機於95年4月10日飛往美國底特律之機票及如
    附表三所示變造之中華民國護照 3本（均未扣案，該護照上
    照片，為林政廷、李念祖、吳濟賢等人提供予上訴人所屬人
    蛇集團成員變造使用），嗣於同日上午 6時許，林政廷、李
    念祖及吳濟賢分別持如附表三所示馬韻昇、嚴承澤、蘇俊銘
    所有之變造中華民國護照，前往西北航空公司櫃檯辦理報到
    劃位並取得如附表五編號6至7所示之登機證後，李念祖、吳
    濟賢分別在第一航廈出境南側騎樓外及出境北側廁所內將其
    領得之登機證交付予林政廷，並由林政廷連同自己冒名取得
    之登機證一併轉交予上訴人，上訴人隨即在第一航廈出境北
    側廁所內將前開登機證轉交予「小王」後，由「小王」將如
    附表四所示變造之中華民國護照及前揭登機證，均蓋用前揭
    偽造之「內政部警政署入出境證照查驗隊出境章」章戳各 1
    枚，表示桃園機場之證照查驗隊人員已查驗核對護照與登機
    證持有人之身分確為「嚴承澤」、「馬韻昇」、「蘇俊銘」
    無誤而准予出境，以此方式偽造該准予出境之準公文書後，
    再分別交付予來臺轉機之大陸人民鄭丹艷、陳琳及楊彩輝，
    而供鄭丹艷、陳琳及楊彩輝登機檢查轉赴美國底特律之用，
    以此交付護照及登機證之方式利用航空器運送非運送契約應
    載之大陸人士前往美國底特律，而均足生損害於我國入出境
    管理機關對於人民入出境管理及西北航空公司對於運送旅客
    管理之正確性。嗣鄭丹艷、陳琳及楊彩輝持前開登機證及如
    附表四所示之變造中華民國護照，欲由第一航廈搭乘 NW070
    號班機偷渡赴美時，為警當場查獲，並扣得如附表四所示變
    造之中華民國護照共3本及前揭登機證共3張（如附表五編號
    6至7及附表六編號10所示）等情。係以上揭事實業據上訴人
    及同案被告李念祖、吳濟賢於審理時坦承不諱，核與共犯邱
    博秋、蔡明崇於警詢、檢察官偵訊、原審審理時及陳修得於
    審理時供承情節相符，且據證人即大陸地區人民陳秀蘭、高
    秋安、鄭丹艷、陳琳、楊彩輝於警詢中證述詳實，並經證人
    呂儒潭、李如娟、鄧美玲、張芳銘、鄭適齡、鄭天任、江忠
    韻、林燕隆、張坤保、郭詠珊、馬韻昇、李明珠、嚴承澤等
    人於警詢中陳述無訛，此外亦有向陽旅行社請款單、收件明
    細單、翻拍照片、航廈照片、劉真成、呂儒潭之護照影本、
    護照申請書、入出境紀錄、監視光碟翻拍照片、劃位紀錄等
    資料附卷可佐，且有扣案如附表一、附表四至附表六所示經
    變造之中華民國護照及登機證在卷可稽，而扣案之前開中華
    民國護照 8本及登機證11張上之「內政部警政署入出境證照
    查驗隊出境章戳」，並經航空警察局鑑定確分屬變造護照及
    偽造之出境查驗章戳無訛，有鑑識報告共13張附卷可查，從
    而上訴人與同案被告李念祖、吳濟賢等 3人上開自白，堪認
    與事實相符，因認上訴人犯行明確。經核原判決已詳敘其認
    定上訴人犯罪事實之證據及理由，於法並無不合。上訴意旨
    略稱：原判決未對上訴人為緩刑之宣告，於其是否合於刑法
    第74條第 1項之條件，及如何認為無暫不執行為適當之情形
    ，未加說明，且未於判決理由中引用上述法條，顯有判決不
    適用法律之違法。又上訴人於偵查中及審理時業已自白，顯
    已悔悟，應以暫不執行為適當，原審判決量刑顯屬過重云云
    。惟查：(一)緩刑為法院刑罰權之運用，旨在獎勵自新，祇須
    合於刑法第74條所定之條件，法院本有自由裁量之職權。本
    件原判決未予宣告緩刑，本即毋庸說明其理由，自無違背法
    令可言（最高法院72年台上字第3647號判決意旨參照）。(二)
    量刑之輕重，係屬事實審法院得依職權自由裁量之事項，茍
    於量刑時，已依行為人之責任為基礎，而未逾越法定範圍，
    又未濫用其職權，即不得遽指為違法。本件原判決於量刑時
    ，已依上揭規定，審酌上訴人所擔任之角色、所實施之犯罪
    動機、手段、所致生之危害及不顧大陸地區人民冒用中華民
    國護照偷渡至美國對於我國之影響，竟藉以謀取不法利益，
    其不法之投機心態，顯屬可惡，並影響我國於國際社會之信
    譽，原不宜寬縱，惟念上訴人坦承犯行，表示悔意等一切情
    狀，量處上訴人有期徒刑1年4月，並考量上訴人所犯上開之
    罪，均在96年 4月24日以前所犯，且悉合於中華民國96年罪
    犯減刑條例所規定之減刑條件，應依該條例第 2條第1項第3
    款之規定，予以減為有期徒刑 8月。既未逾越法定刑度，亦
    未濫用自由裁量之權限，核無不當。綜上，上訴人執前詞就
    原審刑罰裁量職權之行使而為指摘，並未依據卷內既有訴訟
    資料或提出新事證，指摘或表明原審判決有何不當或違法，
    而構成應予撤銷之具體事由，揆諸上開說明，自難謂已敘明
    具體理由。本件上訴不合法律上程式，爰不經言詞辯論，逕
    以判決駁回。
據上論斷，應依刑事訴訟法第367條前段、第372條，判決如主文
。
中    華    民    國    97    年    11    月    17    日
                  刑事第 七 庭  審判長法  官  陳晴教
                                      法  官  游紅桃
                                      法  官  楊智勝
以上正本證明與原本無異。
如不服本判決，應於收受送達後10日內向本院提出上訴書狀，其
未敘述上訴之理由者並得於提起上訴後10日內向本院補提理由書
（均須按他造當事人之人數附繕本）「切勿逕送上級法院」。
                                      書記官  張美華
中    華    民    國    97    年    11    月    17    日
附錄：本案論罪科刑法條全文
護照條例第24條
偽造、變造護照足以生損害於公眾或他人者，處5年以下有期徒
刑，併科新臺幣50萬元以下罰金。
行使前項文書者，亦同。
將護照交付他人或謊報遺失以供他人冒名使用者，處5年以下有
期徒刑、拘役或科或併科新臺幣10萬元以下罰金。
入出國及移民法第53條
在機場、港口以交換、交付證件或其他非法方法，利用航空器、
船舶或其他運輸工具運送非運送契約應載之人至他國者，處3年
以下有期徒刑、拘役或科或併科新臺幣100萬元以下罰金。
前項之未遂犯，罰之。
中華民國刑法第216條
（行使偽造變造或登載不實之文書罪）
行使第210條至第215條之文書者，依偽造、變造文書或登載不實
事項或使登載不實事項之規定處斷。
中華民國刑法第211條
（偽造變造公文書罪）
偽造、變造公文書，足以生損害於公眾或他人者，處1年以上7
年以下有期徒刑。
中華民國刑法第220條
在紙上或物品上之文字、符號、圖畫、照像，依習慣或特約，足
以為表示其用意之證明者，關於本章及本章以外各罪，以文書論
。
錄音、錄影或電磁紀錄，藉機器或電腦之處理所顯示之聲音、影
像或符號，足以為表示其用意之證明者，亦同。
稱電磁紀錄，指以電子、磁性或其他無法以人之知覺直接認識之
方式所製成之紀錄，而供電腦處理之用者。
附表 一：
┌─┬────────┬──────────────┬──────────────┐
│編│名稱            │變造之內容                  │應沒收之物                  │
│號│                │                            │                            │
├─┼────────┼──────────────┼──────────────┤
│1.│署名呂儒潭、護照│將該中華民國護照內呂儒潭之相│扣案之呂儒潭所有之編號130413│
│  │號碼為000000000 │片，換貼為某「大陸籍男子」之│236 號中華民國護照內變造部分│
│  │號之中華民國護照│相片，而予以變造成姓名為「呂│，即其上所貼不詳姓名年籍之大│
│  │                │儒潭」、相片為某「大陸籍男子│陸地區男子相片壹張沒收。    │
│  │                │」之變造中華民國護照1 本。  │                            │
├─┼────────┼──────────────┼──────────────┤
│2.│署名劉真成、護照│將該中華民國護照內劉真成之相│扣案之劉真成所有之編號130436│
│  │號碼為000000000 │片，換貼為某「大陸籍男子」之│434 號中華民國護照內變造部分│
│  │號之中華民國護照│相片，而予以變造成姓名為「劉│即其上所貼不詳姓名年籍之大陸│
│  │                │真成」、相片為某「大陸籍男子│地區男子相片壹張沒收。      │
│  │                │」之變造中華民國護照1 本。  │                            │
└─┴────────┴──────────────┴──────────────┘
附表二：（未扣案）
┌─┬────────────────────────┐
│編│            變造之中華民國護照                  │
│號│                                                │
├─┼────────────────────────┤
│1.│經不詳人士，將馬韻昇（檢察官另案偵辦）所有編號13│
│  │0000000 號中華民國護照內馬韻昇之相片換貼為「林政│
│  │廷」相片，而予以變造成姓名為「馬韻昇」、相片為「│
│  │林政廷」之變造中華民國護照1 本。                │
├─┼────────────────────────┤
│2.│經不詳人士，將嚴承澤（檢察官另案偵辦）所有編號13│
│  │0000000 號中華民國護照內嚴承澤之相片換貼為「吳濟│
│  │賢」相片，而予以變造成姓名為「嚴承澤」、相片為「│
│  │吳濟賢」之變造中華民國護照1 本。                │
├─┼────────────────────────┤
│3.│經不詳人士，將蘇俊銘（檢察官另案偵辦）所有編號13│
│  │0000000 號中華民國護照內蘇俊銘之相片換貼為「李念│
│  │祖」相片，而予以變造成姓名為「蘇俊銘」、相片為「│
│  │李念祖」之變造中華民國護照1 本。                │
├─┼────────────────────────┤
│4.│經不詳人士，將李明珠（檢察官另案偵辦）所有編號13│
│  │0000000 號中華民國護照內李明珠之相片換貼為「郭詠│
│  │珊」相片，而予以變造成姓名為「李明珠」、相片為「│
│  │郭詠珊」之變造中華民國護照1 本。                │
└─┴────────────────────────┘
附表三：（未扣案）
┌─┬────────────────────────┐
│編│       變造之中華民國護照                       │
│號│                                                │
├─┼────────────────────────┤
│1.│經不詳人士，將馬韻昇（檢察官另案偵辦）所有編號13│
│  │0000000 號中華民國護照內馬韻昇之相片換貼為「林政│
│  │廷」相片，而予以變造成姓名為「馬韻昇」、相片為「│
│  │林政廷」之變造中華民國護照1 本。                │
├─┼────────────────────────┤
│2.│經不詳人士，將嚴承澤（檢察官另案偵辦）所有編號13│
│  │0000000 號中華民國護照內嚴承澤之相片換貼為「李念│
│  │祖」相片，而予以變造成姓名為「嚴承澤」、相片為「│
│  │李念祖」之變造中華民國護照1 本。                │
├─┼────────────────────────┤
│3.│經不詳人士，將蘇俊銘（檢察官另案偵辦）所有編號13│
│  │0000000 號中華民國護照內蘇俊銘之相片換貼為「吳濟│
│  │賢」相片，而予以變造成姓名為「蘇俊銘」、相片為「│
│  │吳濟賢」之變造中華民國護照1 本。                │
└─┴────────────────────────┘
附表四：
┌─┬────────────────────────┬─────────────┐
│編│               變造之中華民國護照               │應沒收之物                │
│號│                                                │                          │
├─┼────────────────────────┼─────────────┤
│1.│許龍（檢察官另案偵辦）所有編號000000000 號中華│扣案許龍所有之編號215327│
│  │民國護照，由不詳人士將該中華民國護照內貼有許龍│97號中華民國護照內變造部分│
│  │相片之整頁除去後，換成姓名為「嚴晨哲」、貼有「鄭│即其上貼有「鄭丹艷」相片之│
│  │丹艷」照片之整頁，而予以變造成姓名為「嚴晨哲」、│那壹頁及第15頁上蓋印之編號│
│  │相片為「鄭丹艷」之變造中華民國護照1 本。        │226 號內政部警政署入出境證│
│  │                                                │照查驗隊出境章戳壹枚均沒收│
│  │                                                │。                        │
├─┼────────────────────────┼─────────────┤
│2.│陳俊宏（檢察官另案偵辦）所有編號000000000 號中華│扣案陳俊宏所有之編號211335│
│  │民國護照，由不詳人士將該中華民國護照內貼有陳俊宏│783 號中華民國護照內變造部│
│  │相片之整頁除去後，換成姓名為「馬森」、貼有「陳│分即其上貼有「陳琳」相片之│
│  │琳」照片之整頁，而予以變造成姓名為「馬森」、相│那壹頁及第18頁上蓋印之編號│
│  │片為「陳琳」之變造中華民國護照1 本。            │188 號內政部警政署入出境證│
│  │                                                │照查驗隊出境章戳壹枚均沒收│
│  │                                                │。                        │
├─┼────────────────────────┼─────────────┤
│3.│高惠國（檢察官另案偵辦）所有編號000000000 號中華│扣案高惠國所有之編號211327│
│  │民國護照，由不詳人士將該中華民國護照內貼有高惠國│592 號中華民國護照內變造部│
│  │相片之整頁除去後，換成姓名為「蘇俊民」、貼有「楊│分即其上貼有「楊彩輝」相片│
│  │彩輝」照片之整頁，而予以變造成姓名為「蘇俊民」、│之那壹頁及第15頁上蓋印之編│
│  │相片為「楊彩輝」之變造中華民國護照1 本。        │號265 號內政部警政署入出境│
│  │                                                │證照查驗隊出境章戳壹枚均沒│
│  │                                                │收。                      │
└─┴────────────────────────┴─────────────┘
附表五：
┌─┬────────────────┐
│編│           應沒收之物           │
│號│                                │
├─┼────────────────┤
│1.│扣案邱博秋所有之編號000000000 號│
│  │中華民國護照內變造部分，即其上貼│
│  │有「陳秀蘭」相片之那壹頁及第15頁│
│  │上蓋印之編號226 號內政部警政署入│
│  │出境證照查驗隊出境章戳壹枚均沒收│
│  │。                              │
├─┼────────────────┤
│2.│扣案署名為LEE NIENTSU 之中華航空│
│  │公司CI008 號班機登機證壹張沒收。│
├─┼────────────────┤
│3.│扣案張坤保所有之編號000000000 號│
│  │中華民國護照內變造部分，即其上換│
│  │成貼有李念祖相片而姓名為「李念祖│
│  │」之那壹頁沒收。                │
├─┼────────────────┤
│4.│扣案邱榮夫所有之編號000000000 號│
│  │中華民國護照內變造部分即其上貼有│
│  │「蘇郡茗」相片之那壹頁及第8 頁上│
│  │蓋印之編號226 號內政部警政署入出│
│  │境證照查驗隊出境查驗章戳壹枚均沒│
│  │收。                            │
├─┼────────────────┤
│5.│SU CHUNMING 之中華航空公司CI008 │
│  │號班機登機證壹張沒收。          │
├─┼────────────────┤
│6.│扣案署名YEN CHENG TSE 之西北航空│
│  │公司NW070 號班機登機證壹張。    │
├─┼────────────────┤
│7.│扣案署名MA YUN SENG 之西北航空公│
│  │司NW070 號班機登機證壹張。      │
└─┴────────────────┘
附表六：
┌─┬────────────────┐
│編│          扣案物名稱            │
│號│                                │
├─┼────────────────┤
│1.│扣案署名WU CHIHSIEN 之中華航空公│
│  │司CI002號班機登機證1 張         │
├─┼────────────────┤
│2.│扣案署名CHEN HSUTE之中華航空公司│
│  │CI002 號班機登機證1 張          │
├─┼────────────────┤
│3.│扣案署名TSAI CAVEN之中華航空公司│
│  │CI002號班機登機證1 張           │
├─┼────────────────┤
│4.│扣案署名LEE IVAN之中華航空公司CI│
│  │002號班機登機證1 張             │
├─┼────────────────┤
│5.│扣案署名LIN CHENTING之中華航空公│
│  │司CI002號班機登機證1 張         │
├─┼────────────────┤
│6.│扣案署名MA YUNSHENG 之中華航空公│
│  │司CI008號班機登機證1 張         │
├─┼────────────────┤
│7.│扣案署名CHEN CHENGHSIUNG之中華航│
│  │空公司CI008 號班機登機證1 張    │
├─┼────────────────┤
│8.│扣案署名LEE MINGCHU 之中華航空公│
│  │司CI008號班機登機證1 張         │
├─┼────────────────┤
│9.│YEN CHENGTSE之中華航空公司CI008 │
│  │號班機登機證1 張                │
├─┼────────────────┤
│10│扣案署名SU CHUN MING之西北航空公│
│  │司NW070 號班機登機證1 張        │
└─┴────────────────┘


司法院資訊處製作；財團法人民間司法改革基金會備份。
